【裁判字號】    88,重訴,19
【裁判日期】    891030
【裁判案由】    毒品危害防制條例等
【裁判全文】
臺灣板橋地方法院刑事判決                          八十八年度重訴字第一九號
    公  訴  人  臺灣板橋地方法院檢察署檢察官
    被      告  乙○○
              （冒名楊明祥）
    指定辯護人  甲○
右列被告因違反毒品危害防制條例等案件，經檢察官提起公訴（八十七年度偵字第二
六四五二號、八十八年度偵字第七九○號、第一三○六一號），甲○判決如左：
    主  文
乙○○未經許可寄藏可發射子彈具有殺傷力之改造手槍，累犯，處有期徒刑壹年貳月
，扣案之仿SMITH & WESSONT 廠改造轉輪手槍壹支（槍枝管制編號：0000000
000）沒收之；又行使變造駕駛執照，足以生損害於公眾及他人，累犯，處有期徒
刑參月，扣案之楊明祥駕駛執照上之「乙○○」照片壹張沒收；又連續偽造署押，累
犯，處有期徒刑肆月，臺北縣警察局中和分局八十七年十一月二十六日上午三時五十
分警訊筆錄、涉嫌人權利告知單、逮捕通知內「楊明祥」之署押及捺印（逮捕通知部
分捺印為二枚）各一枚、臺灣板橋地方法院檢察署檢察官同日上午十一時四十七分偵
查筆錄「楊明祥」之署押一枚均沒收之。應執行有期徒刑壹年捌月，扣案之仿SMITH
&WESSONT廠改造轉輪手槍壹支（槍枝管制編號：0000000000）、楊明祥駕
駛執照上之「乙○○」照片壹張、臺北縣警察局中和分局八十七年十一月二十六日上
午三時五十分警訊筆錄、涉嫌人權利告知單、逮捕通知內「楊明祥」之署押及捺印（
逮捕通知部分捺印為二枚）各一枚、臺灣板橋地方法院檢察署檢察官同日上午十一時
四十七分偵查筆錄「楊明祥」之署押一枚均沒收之。
其餘被訴販賣第二級毒品部分無罪。
    事  實
一、乙○○前於民國八十五年間，因違反槍砲彈藥刀械管制條例案件，經甲○判處有
    期徒刑六月確定，於八十六年十一月四日易科罰金執行完畢，合先說明。
二、乙○○自八十七年四月間起，受戊○○（檢察官另案處理）之託，在其臺北縣中
    和市○○街一七九號（現址改編為一一二巷五號，下同）寄藏（其後遷移至同市
    ○○路七五三號十五樓之三住處時並改寄藏處所）具有殺傷力之仿SMITH & WESS
    ONT 廠轉輪手槍（槍枝管制編號：0000000000）及玩具金屬子彈二發
    （詳如鑑驗通知書所載）。嗣於同年十一月二十六日凌晨零時十分許，在同市○○路七五三號十五樓之三租住處（樓下信箱）為警查獲，並扣得前開槍、彈。
三、另乙○○於八十七年四月間，在臺北縣中和市○○街一七九號拾獲楊明祥所有之
    駕駛執照後，竟將前開駕照換貼自己之照片，並於前述警方查獲毒品、槍械案時
    持以冒稱楊明祥名義；及基於概括之犯意，連續於八十七年十一月二十六日凌晨
    三時五十分許，佯以楊明祥名義署押（含捺印），在臺北縣警察局中和分局警訊
    筆錄、涉嫌人權利告知單、逮捕通知（此部份捺印二枚）及臺灣板橋地方法院檢
    察署檢察官同日十一時四十七分偵訊筆錄上偽簽楊明祥之署押（不含捺印），足
    生損害於楊明祥及司法機關訴追之正確性，嗣因其施用毒品案件於臺灣臺北戒治
    所戒治時，為該所查獲。
四、案經臺北縣警察局中和分局、臺灣臺北戒治所移送臺灣板橋地方法院檢察署檢察
    官偵查起訴。
    理  由
壹、有罪部分：
一、訊據被告乙○○坦承右揭受寄槍、彈、行使變造駕照及偽造署押之事實部分不諱
    。經查：
    (一)、被告所涉右揭犯行，核與其於警、偵訊暨甲○調查時所為供述情節相符，寄
        藏槍彈部分亦經證人戊○○於甲○調查時證述屬實。
    (二)、扣案之改造槍枝，經內政部警政署刑事警察局鑑定結果認為：
        「一、送鑑手槍一支（獲案槍枝管制編號：0000000000），實係
        以仿SMITH & WESSONT 廠轉輪手槍製造之金屬玩具槍將金屬槍管車通改造而
        成，其擊發機械正常，具發射子彈功能，認具殺傷力。二、送鑑子彈六顆：
        (一)、一顆認係玩具金屬彈殼（彈底標記為FS-9021 TOYS）加裝金屬尖形彈頭
        （直徑約 6MM）組合而成之改造子彈，經試射可擊發，認具殺傷力。(二)、五
        顆認係玩具金屬彈殼（彈底標記為FS-9021 TOYS）加裝塑膠彈丸（直徑約6M
        M）組合而成，試射二顆可擊發，其中一顆內具5MM鋼珠，認具殺傷力，一顆
        欠缺金屬彈殼，依現狀不具殺傷力」等，此有該局八十七年十二月九日刑鑑
        字第九三一七三號鑑驗通知書附卷可稽（見臺灣板橋地方法院檢察署八十七
        年度偵字第二六四五二號偵查卷第四十二頁、六十三頁）足稽。
    (三)、而行使變造駕駛執照、冒名應訊部份，亦有變造之駕駛執照一枚（附於八十
        七年度偵字第二六四五二號卷第六十頁）暨前述訊問、談話筆錄、權利告知
        單、逮捕通知等在卷可按。
    (四)、據上，被告所為自白，核與事實相符，事證明確，被告犯行，洵堪認定。
二、查被告乙○○如上行為，核係犯槍砲彈藥刀械管制條例第十一條第四項之未經許
    可寄藏可發射子彈具有殺傷力之改造手槍罪、第十二條第四項之寄藏子彈罪。被
    告上開之以一行為同時受寄具殺傷力可發射子彈之改造槍枝、子彈，係一行為觸
    犯二罪名（槍砲彈藥刀械管制條例第十一條第四項之未經許可，寄藏可發射子彈
    ，具有殺傷力之改造槍枝罪；同條例第十二條第四項未經許可，寄藏子彈罪），
    為想像競合犯，應依刑法第五十五條之規定，從一重之槍砲彈藥刀械管制條例第
    十一條第四項之未經許可寄藏可發射子彈具有殺傷力之改造槍枝罪處斷。次按槍
    砲彈藥刀械管制條例所規定之寄藏，係犯罪行為之繼續，而非狀態繼續，被告寄
    藏可發射子彈具有殺傷力之改造手槍、子彈後，既繼續未經許可而持續寄藏之，
    僅應論以單一之寄藏罪，公訴人雖認係犯持有罪，然被告係受戊○○之託，而為
    戊○○管領該槍彈，自係為寄藏之行為，其並非取至戊○○後為本身之持有行為
    ，固然寄藏本質上同樣具有持有之情形，換言之，先有寄藏之行為，而後方始有
    持有之行為，故情節觀之，寄藏為本，持有為輔，主從有別，自應論以寄藏罪（
    按：即寄藏後之持有已經為寄藏所包括也），公訴人就此部份，容或誤會，然於
    起訴之效力不生影響；另被告於拾獲楊明祥之駕駛執照後，將自己之相片換貼於
    他人駕駛執照之行為，核係犯刑法第第三百三十七條之侵占遺失物罪（公訴人漏
    引此部份所犯法條，起訴事實已經敘明）、第二百十二條之變造特種文書罪，被
    告就前述變造「楊明祥」之駕駛執照，於為警查獲之際，被告對該駕駛執照已有
    所主張其真實性，因認已經屆至行使該變造駕駛執照之行為階段，應論以刑法第
    二百十六條之行使第二百十二條之變造特種文書罪，所犯侵占、行使（含變造特
    種文書行為）變造特種文書罪，具有方法結果之牽連關係，應從一重之行使變造
    特種文書罪處斷，而公訴人雖漏未就行使部分引為起訴法條，然事實欄已有說明
    ，是屬裁判上之一罪關係，甲○自得審理，併此說明，而所犯變造之低度犯行為
    行使之高度犯行所吸收，應僅論以行使變造特種文書罪。另被告乙○○以拾獲之
    楊明祥駕駛執照所載而佯以其人，於警訊筆錄、權利告知單、逮捕通知（按：逮
    捕通知僅係逮捕機關將逮捕之事由告知之事實通知，核與私文書之具有意思表示
    者仍屬有間。）、偵查筆錄為署押、捺印之行為，核係犯刑法第二百十七條之偽
    造署押之行為，其多次偽造署押之犯行，時接式同，犯罪構成要件亦復同一，顯
    係基於概括之犯意為之，為連續犯，應依刑法第五十六條之規定，論以一罪，並
    加重其刑。所犯上開違反槍砲彈藥刀械管制條例之罪、行使變造特種文書罪、連
    續偽造署押三罪間，犯意個別、行為互殊、犯罪構成要件亦非同一，為數罪，應
    予分論併罰。又被告有如事實欄所示之前科，並經執行完畢，其於執行完畢五年
    內，再犯有期徒刑以上之本罪（刑法第三百三十七條侵占遺失物罪除外），為累
    犯，應就所犯，依刑法第四十七條規定加重其刑（就所犯連續偽造署押部分，則
    應遞加重其刑）。爰審酌被告之品行，係因案為免遭警緝獲，方始持其拾獲並經
    其換貼本身照片之該駕駛執照，惟尚無持上開變造之駕駛執照再為其他重大影響
    他人之犯罪行為，暨其寄藏具有殺傷力之槍枝、子彈之犯罪動機、目的，犯罪所
    生危害程度之輕重，無證據足證被告曾為供自己犯罪或有借予或提供他人為犯罪
    之用暨犯罪後坦承犯行之態度等一切情狀，分別量處如主文所示之刑，並定其應
    執行刑。
三、又被告所犯槍砲彈藥刀械管制條例第十一條第四項、第十二條第四項之罪，依同
    條例第十九條第一項之規定，原應併諭知於刑之執行完畢或赦免後，令入勞動場
    所，強制工作三年之保安處分，惟：按人民身體之自由應予保障，憲法第八條設
    有明文，因此限制人民身體自由之法律，其內容必須符合憲法第二十三條所定除
    為防止妨礙他人自由、避免緊急危難、維持社會秩序或增進公共利益所必要者外
    之基本人權之限制要件，具有刑罰性質之保安處分，乃係針對受處分人現階段對
    社會所產生之危險性，而為拘束其身體、自由等之處置舉措，以達教化與治療之
    雙重目的，其為刑事罰之補充制度，本諸法治國家保障人權之原理與刑罰之保護
    作用及刑罰具有之保障機能，此等法律規定之內容，應受具有憲法層次之比例原
    則所規範，使保安處分之宣告，與行為人所為行為之嚴重性，行為人所表現之危
    險性以及對於行為人未來行為之教化、處遇所生個人、社會對之所期待者相當。
    槍砲彈藥刀械管制條例第十九條第一項規定：犯第七條、第八條、第十條、第十
    一條、第十二條第一項至第三項、第十三條第一項至第三項之罪，經判處有期徒
    刑者，應於刑之執行完畢或赦免後，令入勞動場所，強制工作，其期間為三年，
    此項規定不問對於行為人有無預防、矯治其對社會造成危險性之必要，一律均應
    為強制工作三年之諭知，而限制其中不具社會危險性之受處分人之身體、自由部
    分，其所採措施與所欲達成預防矯治之目的及所需程度，其手段與目的兼，已不
    合憲法第二十三條所定之比例原則。是觸犯上開條例第十九條所定之罪，不問對
    行為人有無預防矯治其社會危險性之必要，一律宣付強制工作三年之部分，業經
    有權機關解釋，自解釋公布之日起不予適用。犯該條例第十九條第一項所列舉之
    罪，依個案情節符合比例原則，固應適用該條例宣告保安處分；至不符部分而應
    宣告保安處分者，則仍由法院斟酌刑法第九十條第一項所規定之要件，依職權為
    之（司法院大法官於八十七年十二月十八日所作之釋字第四七一號解釋意旨參照
    ）。是查被告雖為為持有上開槍枝、子彈之行為，惟並無證據足資證明被告有持
    之以供己犯罪之用，或提供、借予他人為犯罪之用，衡諸前述具有憲法層次之比
    例性原則，對於本案被告尚無宣告保安處分即宣告強制工作之必要，併予敘明。
四、至於八十九年七月五日公布修正同條例第十一條條文一節，經查：該修正係就修
    正前之條文，因立法文字上之疏漏，於該條第一項條文漏列「第一項」之文字部
    分，加以補列（按：並無就實體犯罪構成要件為修正），是依刑法第二條規定，
    應適用裁判時之法律，惟不生比較適用有利被告與否之問題，均附此敘明。
五、扣案之改造槍枝一支（槍枝管制編號：0000000000），具有殺傷力，
    已如前述，該等物品依槍砲彈藥刀械管制條例第五條規定非經中央主管機關許可
    ，不得製造、販賣、運輸、轉讓、出租、出借、持有、寄藏或陳列，為禁止規定
    ，是屬違禁物，應依刑法第三十八條第一項第一款之規定宣告沒收。扣案之「楊
    明祥」駕駛執照上之「乙○○」照片一張，係被告所有，供犯罪所用之物，已據
    被告供明在卷，應依刑法第三十八條第一項第二款之規定宣告沒收。另八十七年
    十一月二十六日上午三時五十分許，警訊筆錄、涉嫌人權利告知單、逮捕通知之
    「楊明祥」署押及捺印（逮捕通知捺印二枚）各一枚，同日上午十一時四十七分
    偵查筆錄之「楊明祥」署押一枚，不問屬於犯人與否，均應依刑法第二百十九條
    規定宣告沒收之。而扣案之玩具金屬子彈二顆，觀之鑑驗報告雖有殺傷力，然既
    經試射為不存在，應不為沒收，而另外四顆子彈雖無證據證明其有殺傷力，不啻
    為被告犯罪所用之物，然其僅係為他人為寄藏之行為，其非被告所有，亦不應宣
    告沒收，均附此敘明。
貳、無罪部分：
一、公訴意旨以乙○○（與丙○○『另結』）共同基於販賣之意圖，自不詳時間起，
    持有安非他命二包（二十六點五公克、十五公克），於八十七年十一月二十六日
    凌晨零時十分許，為警在臺北縣中和市○○路七五三號十五樓之三乙○○租屋處
    查獲，並扣得前開安非他命、分裝袋二百一十個、電子磅秤一個等物，因認乙○○（與丙○○間共犯）係犯毒品危害防制條例第五條第二項之意圖販賣而持有第
    二級毒品罪嫌疑云云。
二、按犯罪事實應依證據認定之，無證據不得推定其犯罪事實。又不能證明被告犯罪
    者，應諭知無罪之判決，刑事訴訟法第一百五十四條、第三百零一條第一項分別
    定有明文。刑事訴訟程序上所謂之證據，係指足以認定被告確有犯罪行為之積極
    證據而言，且該項證據須合於被告犯罪事實之認定，始得採為斷罪資料，是若積
    極證據不足為不利於被告事實之認定時，基於「罪證有疑，利於被告」之法則，
    即應為有利於被告之認定，更不必有何有利之證據（最高法院二十九年上字第三
    一○五號、三十年上字第八一六號判例意旨參照）。又事實之認定，應憑證據，
    如未能發現相當證據，或證據不足以證明，自難以推測或擬制之方法，以為裁判
    基礎（同上法院四十年臺上字第八六號判例意旨參照），且為刑事訴訟法上證明
    之資料，無論其為直接、間接證據，均須達於通常一般之人均不致於有所懷疑，
    而得確信其為真實之程度，始得據為有罪之認定，若其關於被告是否犯罪之證明
    未能達此程度，而有合理性懷疑之存在，致法院無從形成有罪之確信，根據「罪
    證有疑，利於被告」之證據法則，即不得遽為不利於被告之認定（參照同上法院
    七十六年臺上字第四九八六號判例意旨）；再者，證人之指訴暨共同被告之供述
    是否與事實相符，仍應調查其他證據以資審認，換言之，即必須藉由補強證據之
    存在，以增強或擔保證、供述之證明力，該等之證、供述，始適合作為認定犯罪
    事實之基礎（同上法院五十二年臺上字第一三○○號判例意旨參照）。合先敘明
    。
三、本案公訴人認被告乙○○意圖販賣而持有第二級毒品，涉犯毒品危害防制條例第
    五條第二項之意圖販賣而持有第二級毒品罪嫌，無非以被告乙○○明知為第二級
    毒品，仍受丙○○之寄放，數量多，顯非吸用者所需數量，且有電子秤、分裝袋
    扣案為其論據。訊之被告乙○○矢口否認有何意圖販賣而持有第二級毒品之犯行
    ，辯稱：「該物均係丙○○所有，為丙○○說話而被起訴販賣太冤枉，無意圖與
    丙○○共同販賣安非他命」等語，經查：
    (一)、同案被告丙○○供稱：「（今至查獲地作何事？）我今至查獲地是綽號阿明
        男子，年籍不知道，託我將海洛因拿給楊明祥；（阿明如何聯絡？拿海洛因
        給楊明祥，阿明是否有叫你收錢？）阿明是在查獲地樓下碰見，他叫我將海
        洛因拿給楊明祥就好，沒叫我收錢，阿明我無法聯絡，也不知道如何聯絡；
        （查獲安非他命作何用途？）也是阿明叫我拿給楊明祥（警方在楊明祥住處
        叫楊明祥呼叫販賣安非他命、海洛因給他之人時間為八十七年十一月二十六
        日一時二十七分、二十八分給0000000000是否你本人？）不是我，他沒呼叫
        我，呼叫器是我本人用的沒錯（見八十七年十一月二十六日警訊筆錄）；（
        當天毒品交何人？）楊明祥，是在樓下碰到阿明，叫我交給楊明祥，但我知
        道是毒品『按：於甲○訊問時，改稱其不知是毒品，見甲○八十八年九月二
        十七日訊問筆錄，顯係飾卸。』，阿明姓名、地址、如何聯絡我不知，沒有
        好處（見八十八年二月九日偵查筆錄）」等語，就此陳述觀之，其固以因在
        樓下見到『阿明』，要其交付與被告乙○○（是時偽以楊明祥），然在若尺
        之距，就價值不菲且屬貴重之物（按：查獲時於丙○○身上查獲第一級毒品
        海洛因淨重一‧四公克、第二級毒品安非他命十五公克等之多量毒品），「
        阿明」自為之，唯恐不及，當無任意交予不詳之人為之轉交而又無收取款項
        之理，蓋攜帶毒品風險度極高，一般為販售者自係慎重有加，斷無為此自暴
        行徑；況且「阿明」者，究係何人？其係丙○○本身（按：被告乙○○於偵
        查中『見八十八年五月二十五日偵查筆錄』、甲○調查時『見甲○訊問筆錄
        』供述即係丙○○其人，核與八十七年十一月二十六日『楊明祥』之警訊筆
        錄所供相符）抑或另有其人，丙○○所供要屬置疑？
    (二)、又查獲之二包安非他命，一係在丙○○身穿大衣內查獲，一係在被告乙○○
        承租之房屋內之手提袋內取出，就後者（包括有分裝袋、電子秤等物）而言
，查據被告乙○○（其時係佯以楊明祥之名應訊）警訊時供述：「在我住處
        內查獲之海洛因、安非他命、注射針筒、分裝袋、電子秤‧‧‧均係丙○○
        所有；（八十七年十一月二十六日一時二十七分、二十八分以  0000000000
        打0000000000號呼叫器係呼叫何人？）我是打給阿明，平常均是以 0000000
        000 與阿明聯絡」等語（見八十七年十一月二十六日上午三時五十分許警訊
        筆錄），是就冒名之真意探究，其尚未為發現真實姓名，自可堂而皇之無須
        考慮為「楊明祥」卸責，進而諉與丙○○之必要，其為坦然供述，甚明。
    (三)、被告乙○○供稱：「（中和市○○路七五三號十五樓之三？）查獲地方，我
        租的地方，我約丙○○來，他帶秤子、袋子要給我的東西，未給我，突然間
        他大哥大響，他說有事出去，他就將帶來的東西放在我處，他出去我就被查
        獲，警察叫我打電話，我就打給許，許進來時也被抓，他再回來時，他身上
        有帶海洛因、安非他命，我向他買二十七公克外，其餘均係他的，海洛因有
        好幾包（見甲○八十九年七月七日訊問筆錄）；（查扣之安非他命？）在丙○○手提袋查到，我錢已經給了，電話響他說要出去，十五分鐘後警察來，
        磅秤也在他手提袋內查到，警察問東西是誰的，我說我朋友的，警察說打電
        話叫他來拿，我扣他，他回電，我與他說話，叫他過來拿東西回去，他不久
        就回來，就被抓了（見甲○八十九年七月三十一日、八月十八日訊問筆錄）
        ；（有何詰問證人？此證人即係是日查獲之員警丁○○）當天證人問我說東
        西是誰的？我說朋友的，他說既然是朋友的叫他來，我打呼叫器叫許過來拿
        這些東西，一下子丙○○就來了，我在電話中說你不是要過來拿你的東西，
        不到十分鐘許就來？（見甲○八十九年十月二日訊問筆錄）」等語。再者，
        稽以由被告聲請傳訊之是日查獲員警為證，經甲○傳拘到案證人（即原查獲
        之員警）丁○○證稱：「（八十七年十一月二十六日在中和市○○路七五三
        號之三查獲經過？）查到楊明祥『即本案被冒名者』，並在樓下查到一把槍
        、在樓上查到毒品，在丙○○身上查到毒品。（見甲○八十九年九月二十五
        日訊問筆錄）；（查到皮包？）忘了，是套房，在何處找到我記不起來，我
        問乙○○，朱說是他朋友的，我叫他打電話找丙○○過來，不久丙○○來了
    ，在許身上查到東西『按：指毒品』（見甲○八十九年十月二日訊問筆錄）
        」等語，由此一證述，並對照被告乙○○暨同案被告丙○○之供述觀之，於
        查獲地查獲之毒品，應可確信為丙○○留下，難認係乙○○所有。
    (四)、就上述證人、被告（含共同被告）所為之供、證述觀之，被告是否有為意圖
        販賣而持有之情事，所供非屬不明，亦難推論被告乙○○為意圖販賣而持有
        第二級毒品之事實。是共同被告丙○○（尤以被告乙○○於偵查暨甲○調查
        時明確供稱該查獲之物即係阿明所有，阿明即係丙○○其人，已詳如前述）
        共同被告丙○○之供述以係為阿明送貨？何有此等瑕疵而具有合理性懷疑之
        供述，因認難為被告不利之認定。
    (五)、因之，被告乙○○在偵查中固有佯以楊明祥之名義為供述查獲之物是伊朋友
        「阿明」者所有之自白或共同被告丙○○不利之供述，然並無何積極補強證
        據足資證明該查獲物係被告乙○○與丙○○共有者，且該持有係為備供販賣
        之用，疑義猶存，公訴人逕以此多量第二級毒品為推擬備供販賣，仍欠依據
        ，蓋為如何之數量，方始認係施用或為供販賣而持有，更無任何之客觀依據
        ，仍非可加以擬制推測。
    (六)、是就刑事訴訟程序所採證據法則，就此販賣毒品具有刑責高程度之重罪，其
        採證程序自然更須嚴謹暨嚴格為之，非可因證人或共同被告有瑕疵之證述或
        被告本身未盡完備之自述，即入人於此重罪，否則，人人均因證人或被告本
        身有瑕疵之證言或自白，而陷囹圄，刑事思潮法律原則之本旨，首重無罪推
        定原則，此為人權之保障，亦為普世所採有罪認定之刑事價值觀，因之，無
        罪推定之原則，即係本於積極性之不利於被告之證據方得為有罪認定，其旨
        乃為貫徹刑事訴訟程序所具有之保障機能（前述最高法院五十六年度臺上字
        第八０七號判例之意旨即係彰顯發抒此等刑事無罪推定之原則，應無疑義）
        。因本上述，共同被告所作供述，存有顯而易見之重大瑕疵存在，意在諉己
        之責，難認與事實相符，仍不得為被告不利之認定，換言之，非可採為定罪
        依據之證據資料。
四、綜上所述，被告前揭所辯各節，尚非全無可資參採之處，公訴人認被告涉犯前揭
    犯行，其所據事證，尚不足以為被告有罪之認定，雖共同被告丙○○供述被告乙○○有公訴人所指犯行，惟審酌本案所有之證據，其尚未達於通常一般之人均不
    致於有所懷疑，而得確實證明起訴犯罪事實能為有罪認定之程度，因依嚴格證據
    法則，尚不得遽此陳述，遽入人於罪。此外，復查無確切可信之證據足資證明被
    告確有公訴人所指之犯行，自難以擬制、推測之法，遽入人罪，因不能證明被告
    乙○○有公訴人所指之此項犯行，自應為無罪判決之諭知。
參、被告丙○○俟到案後另結。
據上論斷，應依刑事訴訟法第二百九十九條第一項前段、第三百零一條第一項，槍砲
彈藥刀械管制條例第十一條第四項、第十二條第四項，刑法第十一條前段、第五十六
、第二百十六條、第二百十二條、第二百十七條、第五十五條、第四十七條、第五十
一條第五款、第二百十九條、第三十八條第一項第一款，罰金罰鍰提高標準條例第一
條前段，判決如主文。
本案經檢察官蔡顯鑫到庭執行職務
中      華      民      國    八  十  九    年    十    月    三   十   日
                                    臺灣板橋地方法院刑事第六庭
                                            法  官  黎錦福
右正本證明與原本無異。
如不服本判決，應於判決送達後十日內向甲○提出上訴狀。
                                            書記官  戴尚榮
中      華      民      國    八  十  九    年  十  一  月       四     日
附錄本案論罪科刑法條全文：
刑法第二百十二條
偽造、變造護照、旅券、免許證、特許證及關於品行、能力、服務或其他相類之證書
、介紹書，足以生損害於公眾或他人者，處一年以下有期徒刑，拘役或三百元以下罰
金。
刑法第二百十六條
行使第二百十條至第二百十五條之文書者，依偽造、變造文書或登載不實事項或使登
載不實事項之規定處斷。
刑法第二百十七條
偽造印章、印文或署押，足以生損害於公眾或他人者，處三年以下有期徒刑。
盜用印章、印文或署押，足以生損害於公眾或他人者，亦同。
刑法第二百十九條
偽造之印章、印文或署押，不問屬於犯人與否，沒收之。
修正前槍砲彈藥刀械管制條例第十一條
未經許可製造、販賣或運輸彈藥者，處六月以上五年以下有期徒刑。
意圖供自己或他人犯罪之用，而犯前項之罪者，處一年以上七年以下有期徒刑，得併
科五萬元以下罰金。
未經許可無故持有、寄藏或意圖販賣而陳列彈藥者，處三年以下有期徒刑。
第一項及第二項之未遂犯罰之。
修正後槍砲彈藥刀械管制條例第十一條
未經許可，製造、販賣或運輸第四條第一款所稱其他可發射金屬或子彈具有殺傷力之
各式槍砲者，處五年以上有期徒刑，併科新臺幣一千萬元以下罰金。
未經許可，轉讓、出租或出借前項所列槍砲者，處三年以上十年以下有期徒刑，併科
新臺幣七百萬元以下罰金。
意圖供自己或他人犯罪之用，而犯前二項之罪者，處無期徒刑或七年以上有期徒刑，
併科新臺幣一千萬元以下罰金。
未經許可，持有、寄藏或意圖販賣而陳而列第一項所列槍砲者，處一年以上七年以下
有期徒刑，併科新臺幣七百萬元以下罰金。
第一項至第三項之未遂犯罪之。
修正前槍砲彈藥刀械管制條例第十二條
未經許可製造、販賣或運輸刀械者，處一年以下有期徒刑。
意圖供自己或他人犯罪之用，而犯前項之罪者，處三年以下有期徒刑，得併科三萬元
以下罰金。
未經許可無故持有或意圖販賣而陳列刀械者，處六月以下期徒刑、拘役或三千元以下
罰金。
第一項及第二項之未遂犯罰之。
修正後槍砲彈藥刀械管制條例第十二條
未經許可，製造、販賣或運輸子彈者，處一年以上七年以下有期徒刑，併科新臺幣五
百萬元以下罰金。
未經許可，轉讓、出租或出借子彈者，處六月以上五年以下有期徒刑，併科新臺幣三
百萬元以下罰金。
意圖供自己或他人犯罪之用，而犯前二項之罪者，處三年以上十年以下有期徒刑，併
科新臺幣七百萬元以下罰金。
未經許可，持有、寄藏或意圖販賣而陳列子彈者，處五年以下有期徒刑，併科新臺幣
三百萬元以下罰金。
第一項至第三項之未遂犯罰之。


司法院資訊處製作；財團法人民間司法改革基金會備份。
